最高法院刑事判決　　　　　　　　　　　　　　　九十一年度台上字第四二八九號
　　上　訴　人　甲○○
右上訴人因偽造文書案件，不服台灣高等法院中華民國八十九年五月十七日第二審判
決（八十九年度上訴字第六六五號，起訴案號：台灣新竹地方法院檢察署八十七年度
偵字第六六六五號），提起上訴，本院判決如左：
    主  文
上訴駁回。
    理  由
按刑事訴訟法第三百七十七條規定，上訴於第三審法院，非以判決違背法令為理由，
不得為之。是提起第三審上訴，應以原判決違背法令為理由，係屬法定要件。如果上
訴理由狀並未依據卷內訴訟資料，具體指摘原判決不適用何種法則或如何適用不當，
或所指摘原判決違法情事，顯與法律規定得為第三審上訴理由之違法情形，不相適合
時，均應認其上訴為違背法律上之程式，予以駁回。本件上訴人甲○○上訴意旨略稱
：(一)、上訴人與李淑貞因偶然相識，進而發生關係，其後又多次在旅社、飯店、曠野
等處幽會，二人形同夫妻，已屬同財，不分彼此，上訴人持有李淑貞所有之中國信託
商業銀行信用卡，係李淑貞交付，概括授權上訴人簽帳使用。此由原判決附表一編號
三、四部分，係李淑貞囑上訴人至新竹市凱莉燈飾店簽帳消費，購買燈飾，吊掛於李
淑貞住處客廳、臥房等處；編號五部分，則係依李淑貞之指示，為李淑貞所有之ＢＶ
｜二五一二號小客車加油，即可知之。另編號一、二部分，上訴人簽帳消費當時，與
李淑貞感情尚未破裂，亦係在李淑貞概括授權下而使用。上訴人確無偽造文書之犯意
，本件係因上訴人不肯與妻離婚，致與李淑貞發生口角爭執，李淑貞要求上訴人返還
信用卡，又遭上訴人拒絕，為圖報復，設詞誣陷。(二)、上訴人於原審曾請求訊問李淑
貞，查明上訴人簽帳購買之燈飾，是否吊掛於李淑貞住處，供其使用，原審未予調查
，有應於審判期日調查之證據未予調查之違法云云。
惟查：原判決綜核上訴人坦認有以李淑貞之信用卡簽帳消費之事實，被害人李淑貞之
指訴，卷附簽帳單、消費明細表、中國信託商業銀行歷史帳單彙總查詢表及該行函送
之客戶綜合所得資料畫面影本等證據，並參酌全案其餘卷證資料，本於事實審法院推
理之作用，認定上訴人有連續行使偽造私文書，足以生損害於他人犯行，已詳細說明
其採證認事之理由；對上訴人所為係經李淑貞授權之辯解，認係飾卸之詞，不足採信
，予以指駁。所為論斷，俱有卷內資料可資覆按，從形式上觀察，並無違背法令情形
。上訴意旨對原審之論斷，究係違背如何之經驗法則或論理法則，未依卷內資料為具
體之指摘。上訴意旨(一)，徒執其在原審所辯陳詞，以其以李淑貞之信用卡簽帳消費，
已得李淑貞之概括授權，據以指摘原判決違法，係以自己之說詞，為單純之事實上爭
辯，非適法之第三審上訴理由。至上訴意旨(二)所指部分，原審調查時，曾就此訊問李
淑貞，據答稱：「他用我的卡去買燈飾來裝在我的房子，我也（並）不知道」等語（
原審卷第二十四頁），已否認授權上訴人使用，原審於審判期日，並已踐行調查證據
程序，向上訴人提示李淑貞之上開供述證據，令陳述意見命為辯論，經記明筆錄在卷
，而非未予調查，此部分上訴意旨，亦嫌誤會。綜上所述，本件上訴意旨所指，與法
律規定得為第三審上訴理由之情形不相適合，其上訴違背法律上之程式，應予駁回。
其牽連犯刑法第三百三十九條第一項之詐欺取財罪部分，核係屬刑事訴訟法第三百七
十六條第四款所列之案件，依該法條規定，既經第二審判決，不得上訴於第三審法院
，牽連之重罪（偽造私文書）部分，上訴人之上訴既不合法，無從為實體上判決，輕
罪（詐欺取財）部分，自亦無從適用審判不可分之法理，併同為實體上之審判，亦應
從程序上予以駁回。本件既應為程序判決，上訴人另請求宣告緩刑，自無從審酌，併
此敘明。
據上論結，應依刑事訴訟法第三百九十五條前段，判決如主文。
中      華      民      國    九十一    年      八      月      一      日
                              最高法院刑事第十二庭
                                  審判長法官  張  淳  淙
                                        法官  謝  俊  雄
                                        法官  蘇  振  堂
                                        法官  張  春  福
                                        法官  呂  丹  玉
      右正本證明與原本無異
                                              書  記  官
中      華      民      國    九十一    年      八      月      七      日
